臺灣板橋地方法院刑事判決　　　　　　　　　　　　九十一年度簡上字第二○一號
　　上　訴　人
　　即　被　告　甲○○
右列上訴人因違反毒品危害防制條例案件，不服本院三重簡易庭九十一年度重簡字第
五六三號，中華民國九十一年五月二十日第一審判決（聲請簡易判決案號：臺灣板橋
地方法院檢察署九十一年度毒偵字第四二三五號）提起上訴，本院管轄第二審之合議
庭判決如左：
    主  文
上訴駁回。
    事實及理由
一、本案經本院審理結果，認第一審判決以上訴人即被告甲○○明知海洛因業經毒品
    危害防制條例列為第一級毒品，不得持有，仍基於持有第一級毒品海洛因之犯意
    ，於民國九十年十一月一日下午二時十分許，在位於臺北縣三重市之「大智公園
    」內，自真實姓名年籍不詳綽號「阿番」之成年男子處，取得海洛因一包後，即
    將之隨身攜帶而持有之，嗣於同日下午二時四十分許，經警在為於臺北縣三重市
    ○○○路四九巷七號處查獲，並扣得海洛因一包（淨重零點零三公克），而認其
    所為係犯毒品危害防制條例第十一條第一項之持有第一級毒品罪，並量處有期徒
    刑三月，如易科罰金以三百元折算一日，扣案之海洛因一包（淨重零點零三公克
    ）則沒收銷燬，其認事用法均無違誤，量刑亦屬適當，應予維持，並引用第一審
    判決書所記載之證據及理由（如附件）。
二、上訴人即被告甲○○上訴意旨略以：其當日前往大智公園運動後擬返回家中，突
    遭警察攔下，並搜查其全身及腳踏車，並未搜到任何不法物品，不料嗣後警察不
    知從何處拿來一件破舊上衣，並由該上衣口袋搜出一包海洛因，且聲稱該上衣係
    自其腳踏車上取得，然其並無該件上衣，亦未持有毒品云云。經查，扣案之白色
    粉末一包，經送請鑑驗之結果，確係海洛因乙節，此有法務部調查局九十年十一
    月三十日（九○）陸（一）字第九○一八九六一八號鑑定通知書一件附於偵查卷
    可稽。而查，被告於本院調查時初稱該包海洛因係其撿拾而得云云，嗣則改稱該
    包海洛因係由置放在其腳踏車前籃子內之衣服口袋取出云云（以上均參見本院九
    十一年七月三十日訊問筆錄），其所述前後不一，已非無疑。則查，被告於警訊
    及偵查中既均已自承該包海洛因為其自真實姓名年籍不詳綽號「阿番」之成年男
    子處所購得，原擬供己施用，惟尚未施用，即經警查獲等情明確（見偵查卷第五
    頁背面、第十四頁背面），是其事後否認持有海洛因之辯解，顯係事後圖卸之詞
    ，尚難採信，此外，復有海洛因一包（淨重零點零三公克）扣案可證，本院因認
    原審就被告上開之犯行，引用前揭法條，量處上開有期徒刑，並諭知易科罰金之
    折算標準，且就扣案之海洛因一包（淨重零點零三公克）為沒收銷燬之諭知，其
    認事用法均無違誤，量刑亦屬允當，被告上訴意旨否認犯罪，核無理由，其上訴
    應予駁回。
三、被告經合法傳喚，無正當理由不到庭者，得不待其陳述，逕行判決，刑事訴訟法
    第三百七十一條定有明文。查上訴人即被告經合法傳喚，無正當理由未於審判期
    日到庭，有傳票送達證書在卷可查，爰依上開條文規定，不待其陳述逕行判決如
    主文所示，附此敘明。
據上論斷，應依刑事訴訟法第四百五十五條之一第一項、第三項、第三百六十八條、
第三百七十一條，判決如主文。
本案經檢察官黃重鋼到庭執行職務
中      華      民      國      九十一     年     九     月       十    日
                                臺灣板橋地方法院刑事第一庭
                                    審判長法  官  邱 靜 琪
                                          法  官  胡 堅 勤
                                          法  官  楊 千 儀
右正本證明與原本無異。
本件不得上訴。
                                          書記官  黃 頌 棻
中      華      民      國      九十一     年     九     月      十二   日
附論本案論罪科刑法條全文：
毒品危害防制條例第十一條第一項
持有第一級毒品者，處三年以下有期徒刑、拘役或新台幣五萬元以下罰金。
